臺灣高等法院刑事判決
111年度交上易字第127號
上  訴  人  
即  被  告  田文龍



上列上訴人即被告因公共危險案件，不服臺灣新北地方法院111
年度審交易字第41號，中華民國111年2月25日第一審判決（起訴
案號：臺灣新北地方檢察署110年度偵字第44680號），提起上訴
，本院判決如下：
    主  文
上訴駁回。
    事  實
田文龍於民國110年10月20日中午某時起至22時許止，在○○市○○
區○○橋下附近友人住處飲用啤酒後，吐氣所含酒精濃度已達每公
升0.25毫克以上，仍基於酒後駕駛動力交通工具之犯意，於同年
月21日1時20分，自該處騎乘車牌號碼000-0000號普通重型機車
上路。嗣其於同日1時30分，行經○○市○○區○○路00巷00號前，因
不勝酒力擦撞路邊停放之腳踏車而自摔，員警據報到場處理，並
於同日1時54分對其施以酒精濃度吐氣檢測，測得其吐氣所含酒
精濃度達每公升1.06毫克，始悉上情。
    理  由
甲、程序部分
壹、本件當事人對於本判決所引用下述被告以外之人於審判外之
    陳述，均未爭執其證據能力，復未於言詞辯論終結前聲明異
    議，本院審酌該等證據作成時並無不當取得情形，認以之作
    為本案證據亦屬適當，依刑事訴訟法第159條之5規定，均有
    證據能力。
貳、本判決所引用之其他非供述證據，查無違反法定程序取得之
    情形，依同法第158條之4反面解釋，均具證據能力。
乙、實體部分
壹、訊據被告對事實欄所示犯行坦承不諱（偵卷第17、79頁，原
    審卷第38、42-43頁，本院卷第68、71頁），並有酒後時間
    確認單、道路交通事故當事人酒精測定紀錄表、呼氣酒精測
    試器檢定合格證書、○○市政府警察局舉發違反道路交通管理
    事件通知單、道路交通事故現場圖、道路交通事故調查報告
    表㈠、㈡、現場及監視器翻拍照片、證號查詢機車駕駛人資料
    、車輛詳細資料報表（偵卷第23-27、35-45、57-59）可佐
    ，足認被告前開任意性自白與事實相符，應可採信。從而，
    本件事證明確，被告犯行堪予認定，應依法論科。
貳、論罪部分
一、新舊法比較
（一）按行為後法律有變更者，適用行為時之法律；但行為後之
      法律有利於行為人者，適用最有利於行為人之法律，刑法
      第2條第1項定有明文。又比較時應就與罪刑有關之共犯、
      未遂犯、想像競合犯、牽連犯、連續犯、結合犯，以及累
      犯加重、自首減輕暨其他法定加減原因（如身分加減）與
      加減例等一切情形，綜其全部罪刑之結果而為比較（最高
      法院107年度台上字第3758號判決意旨足資參照）。　
（二）被告為本案行為後，刑法第185條之3業於111年1月28日修
      正公布，已於同年月30日生效施行。而修正前刑法第185
      條之3第1項原規定「駕駛動力交通工具而有下列情形之一
      者，處2年以下有期徒刑，得併科20萬元以下罰金」，修
      正後規定「駕駛動力交通工具而有下列情形之一者，處3
      年以下有期徒刑，得併科30萬元以下罰金」，經比較新舊
      法之結果，以111年1月28日修正前（下稱修正前）之規定
      較有利於被告，應適用被告行為時即修正前刑法第185條
      之3第1項之規定論處。
二、核被告所為，係犯修正前刑法第185條之3第1項第1款之吐氣
    所含酒精濃度達每公升零點二五毫克以上而駕駛動力交通工
    具罪。
三、被告前因①公共危險案件，經臺灣○○地方法院以108年度交簡
    字第2942號判決判處有期徒刑5月確定，於109年3月31日易
    科罰金執行完畢；②公共危險案件，經同院以109年度交簡字
    第695號判決判處有期徒刑5月，併科罰金新臺幣2萬元確定
    ，於109年7月14日易科罰金執行完畢等情，有本院被告前案
    紀錄表可查。其於有期徒刑執行完畢後5年內，故意再犯本
    件有期徒刑以上之罪，為累犯。依司法院釋字第775號解釋
    意旨，審酌被告前揭構成累犯之前科為公共危險罪，與本案
    為相同類型之犯罪，可見其對刑罰反應力薄弱，有依累犯規
    定加重其刑之必要，應依刑法第47條第1項之規定加重其刑
    。
四、被告雖請求依刑法第59條規定減輕其刑（本院卷第23頁），
    惟該條之酌量減輕其刑，必須犯罪另有特殊之原因與環境等
    在客觀上足以引起一般同情，認為即予宣告法定低度刑期猶
    嫌過重者，始有其適用。被告明知酒後騎車對其他用路人之
    生命、身體安全及財產具有高度危險性，仍心存僥倖，置大
    眾行車之公共安全於不顧，於飲酒後貿然騎車上路，危害道
    路交通安全，並發生自摔之交通事故，其犯罪所生危險程度
    並非輕微，犯罪情節在客觀上無法引起一般之同情，亦無可
    憫恕之處，爰不依刑法第59條規定予以減輕其刑，是被告此
    部分請求難認有理，附此說明。
參、駁回上訴理由：
一、原審以被告犯罪事證明確，就累犯加重其刑詳加說明，適用
    修正前刑法第185條之3第1項第1款之規定，並審酌被告明知
    酒精對人意識、平衡、操控能力具有不良影響，酒後駕車對
    一般往來公眾及駕駛人自身皆有高度危險性，猶於酒後吐氣
    酒精濃度達每公升1.06毫克之情況下，仍騎乘普通重型機車
    行駛在道路上，並造成交通事故，既漠視自己安危，復罔顧
    公眾安全，況被告前有5次酒後駕車之公共危險前案紀錄，
    竟仍不知悔悟，再為本件相同犯行，顯見其未能警惕且自制
    力薄弱，惟其犯後坦承犯行，兼衡其國中肄業、自陳家境小
    康、騎乘車輛種類、行駛地區、路程、期間等一切情狀，量
    處有期徒刑8月。經核原判決認事用法及量刑均無不當，應
    予維持。
二、被告提起上訴主張其坦承犯行、犯後態度良好，尚須扶養母
    親，自身有健康狀況問題，原審量刑過重，請求判處6月以
    下有期徒刑云云。惟查：　
（一）按刑事審判旨在實現刑罰權之分配正義，故法院對有罪被
      告之科刑，應符合罪刑相當之原則，使輕重得宜，罰當其
      罪，以契合社會之法律感情，此所以刑法第57條明定科刑
      時應審酌一切情狀，尤應注意該條所列10款事項以為科刑
      輕重之標準，俾使法院就個案之量刑，能斟酌至當。而量
      刑輕重係屬事實審法院得依職權自由裁量之事項，苟已斟
      酌刑法第57條各款所列情狀而未逾越法定刑度，不得遽指
      為違法（最高法院72年台上字第6696號判例意旨參照）。
（二）原判決就被告所為已綜合審酌各項量刑因子予以量定，並
      考量被告犯後坦承犯行、經測得吐氣酒精濃度達每公升1.
      06毫克，暨其前有5次酒駕之前案，足認其刑罰反應力薄
      弱，再犯可能性高，對社會危害程度非微，復審酌其智識
      程度、家庭狀況等情，且本案並無刑法第59條之適用，亦
      經本院詳述理由如前。原審之量刑既已詳予斟酌刑法第57
      條各款所列情形，並具體說明理由，核無逾越法定刑度，
      或濫用自由裁量權限之違法或不當情事，原審量處有期徒
      刑8月並無過重可言，其量處之刑度尚屬適當。從而，被
      告執前詞提起上訴並無理由，應予駁回。
據上論斷，應依刑事訴訟法第368條，判決如主文。
本案經檢察官王正皓到庭執行職務。
中　　華　　民　　國　　111 　年　　6 　　月　　28　　日
                  刑事第二十五庭審判長法  官 邱滋杉
                                      法  官 黃翰義
                                      法  官 邱瓊瑩
以上正本證明與原本無異。
不得上訴。
                                      書記官 桑子樑
中　　華　　民　　國　　111 　年　　6 　　月　　28　　日
附錄：本案論罪科刑法條全文
修正前中華民國刑法第185條之3
駕駛動力交通工具而有下列情形之一者，處2年以下有期徒刑，
得併科20萬元以下罰金：
一、吐氣所含酒精濃度達每公升零點二五毫克或血液中酒精濃度
     達百分之零點零五以上。
二、有前款以外之其他情事足認服用酒類或其他相類之物，致不
     能安全駕駛。
三、服用毒品、麻醉藥品或其他相類之物，致不能安全駕駛。
因而致人於死者，處3年以上10年以下有期徒刑；致重傷者，處1
 年以上7年以下有期徒刑。